# **MARCELO ROMERO-CORS**

## Développeur Java junior

### CONTACT

- +32 486 27 35 41
- ✓ luisromeroaraya@gmail.com
- Rue Émile Banning 118, Ixelles 1050, Bruxelles, Belgique
- in LinkedIn
- GitHub
- Permis B

### RÉSUMÉ

Ingénieur du son de formation et passionné par l'informatique, j'aime particulièrement résoudre des problèmes dans ce domaine.
Actuellement en reconversion professionnelle, j'ai suivi une formation intensive en développement web chez BeCode et une spécialisation en Java chez Digital City. J'ai hâte de m'impliquer dans des projets réels pour consolider mes connaisances et acquérir plus d'expérience en développement.

### **FORMATIONS**

2022 | Bruxelles, Belgique Digitalcity

Développeur java

2021 | Bruxelles, Belgique BeCode

Développeur web junior

2008 | Santiago, Chili Université Technologique du Chili INACAP

Licencié: Ingénieur du son

#### LANGUES

- Espagnol (langue maternelle)
- Anglais (courant)
- Français (courant)
- Néerlandais (élémentaire)

### **EXPÉRIENCES**

### Développeur Java (stage)

ETNIC | Bruxelles, Belgique | Décembre 2022 - Février 2023

 Développement des API REST en Java EE avec l'aide d'OpenAPI et Mapstruct.

### **Développeur Java (formation)**

<u>Digital City</u> | Bruxelles, Belgique | Mai 2022- Octobre 2022

- Cours intensif de Java pour l'obtention de la certification Oracle: Java SE 11 Developer 1Z0-819
- Frontend: HTML, CSS, JavaScript, JSP, Thymeleaf, Angular
- Backend: MySQL, PostgreSQL, Java EE/Jakarta, JPA/Hibernate, Spring(Boot, Data), Lombok, Maven
- Extras: UML, OOP, MVC, Agile, Scrum, Kanban, Docker, Jenkins
- Projet: <u>Metal Travel Guide</u> Site web en Angular, Bootstrap et Java SpringBoot.

### Développeur web junior (stage)

Clunnity | Valencia, Espagne | Août 2021- Octobre 2021

- Stage à distance de 3 mois utilisant principalement le framework de développement d'applications sans codage Bubble.io
- Développement d'un MVP pour améliorer le produit et attirer des nouveaux investisseurs
- Gestion de projet agile avec Jira
- Création de diagrammes de bases de données avec Dbdiagram.io
- Conception de workflow et de prototypes lo-fi avec Figma.com
- Intégration des paiements avec Stripe.com
- Intégration des notifications Web avec Onesignal.com

#### Développment web (bootcamp)

BeCode | Bruxelles, Belgique | Janvier 2021 - Août 2021

- Frontend (HTML, CSS, Bootstrap, Tailwind CSS, JavaScript)
- Backend (MySQL, PHP, Laravel, Node.js), Git/Github, OOP, MVC
- Projets:
  - <u>Feria d'Art</u> Site Web d'une ASBL en Laravel, Tailwind CSS, JavaScript
  - <u>Campus Latino</u> Site Web du podcast Campus Latino en Vue.js avec l'API du site Mixcloud
  - <u>W:O:A Battle</u> Jeu de combat en HTML, CSS et JavaScript avec OOP.
  - BXL Studio Mobile Site Web vitrine en HTML, CSS et JavaScript

### Technicien en informatique

Meta-Group | Santiago, Chili | Septembre 2011 - Septembre 2015

- Installation et configuration de réseau, configuration et maintenance du site Web et du service de messagerie e-mail
- Maintenance et mise à jour des ordinateurs et des imprimantes, gestion des achats des fournitures informatiques